# 请教陈老师关于委托开发费用资本化问题

提问人：xiaolingzi777 时间：2016-01-05 10:54:42
陈老师，您好，请教您一个关于委托开发软件的资本化和费用化的问题：甲方委托乙方开发软件技术，并签订了技术开发合同，合同中有几条重要的条款： 1 、乙方在按照本合同规定日程表完成系统软件的开发及测试，甲方验收合格后，甲方向乙方支付合同总金额100 ％； 2 、在本合同履行中，因出现在现有技术水平和条件下难以克服的技术困难，导致研究开发失败或部分失败，并造成一方或双方损失的，双方按如下约定承担风险损失：协商解决。双方确定，本合同项目的技术风险按 共同约请第三方评审的方式认定； 3 、甲方享有申请专利的权利，该专利的使用权归双方共有。专利权取得后的使用和有关利益分配方式如下：甲乙方各自使用产生的有关利益归各自所有。根据以上几点能否判断委托开发费用到底是资本化还是费用化吗？另外，此项软件技术系根据某个客户的特定需求进行委托开发的， 13 年已经研发完毕，并在 14 年进行了集中销售， 15 年此项软件销售很少，未来此项软件的销售不确定。请问陈老师，关于委托开发费用公司全部费用化是否合理？

回答人：chenyiwei
1 、讨论的是哪一方的会计处理？ 2 、该软件是否就是甲方委托乙方按其自身需求定制开发的，目前来看除了甲方自用以外，无其他商业价值？ 3 、尽管有“开发失败时共同约请第三方评审的方式认定技术风险”的约定，从开发该软件的实际情况看，是否基本不存在难以克服的技术障碍？ 4 、委托开发费的金额如何计算，是否基本涵盖了乙方的开发成本？

提问人：xiaolingzi777 时间：2016-01-06 08:35:58
陈老师您好，补充你提出来的几点： 1 、讨论的是委托方支付委托开发费应当资本化还是费用化的问题； 2 、该软件是甲方委托乙方按照其甲方某一特定客户的需求开发的，即甲方委托乙方开发的软件大部分是为了甲方的某一特定客户使用，其他客户很少，未来也带有不确定性； 3 、从开发该软件的实际情况看，应该是基本不存在难以克服的技术障碍； 4 、关于委托开发的金额，合同约定的为固定金额，是否涵盖乙方的开发成本无法确定，因为合同只约定了开发进度，但是付款的话就是测试验收合格一次性支付合同约定的固定开发费。不知道我表述清楚了不？谢谢陈老师指导。

回答人：chenyiwei
因为该软件除特定客户使用以外，目前未发现其他商业价值，故不建议资本化。建议根据收入确认应采用总额法还是净额法的相关指引，满足总额法条件的，在软件交付时一次性确认收入（对客户）和成本（对受托方）；不满足总额法条件的，则将该该客户支付给委托方的金额和委托方支付给受托方的金额之间的差额（净额）确认收入。

提问人：xiaolingzi777 时间：2016-02-19 23:39:31
再请教陈版一下，如果公司前期自行研发该软件已经费用化，后续委托其他公司开发该软件升级版的委托开发费也已经费用化计入当期管理费用中，而非在软件交付时一次性确认收入和成本，妥否？

回答人：chenyiwei
因为该研发仅针对特定合同，属于合同成本，因此即使费用化，也应当计入营业成本而不是管理费用。另外如前面讨论，如果在交付时一次性确认收入，则已发生的合同成本应当在存货中归集，不应直接费用化。

提问人：呼叫帮助 时间：2018-01-07 21:37:09
陈版，我们是委托方,委托一家公司给我公司开发用友财务软件，开发金额为 800 万元，软硬件均有委托方提供，开发周期为 2 年，本年度我公司支付了 500 万元，请问陈版，支付的 500 万元我放在哪个科目核算？有的说放在在建工程科目核算，有的说放在其他非流动资产科目核算？

回答人：chenyiwei
因为既有硬件又有软件，可以先放在其他非流动资产中。

提问人：呼叫帮助 时间：2018-01-08 13:47:06
陈版，开发用友财务软件，开发金额为 800 万元，其中硬件费用如电脑和服务器为 300 万元，服务费为 500 万元。经验收合格后，财务全部将 800 万元转无形资产核算？还是将 300 万元转入固定资产 500 万元转入无形资产？还是 800 万元全部转入固定资产？

回答人：chenyiwei
软件和硬件分离，分别作为无形资产和固定资产核算。固定资产应考虑在交付时就确认并开始计提折旧。

提问人：呼叫帮助 时间：2018-01-08 19:14:26
陈版，对于这类资产，为什么需要将软件和硬件分离，分别作为无形资产和固定资产核算？

回答人：chenyiwei
这不是嵌入式软件，软件并不是依附于特定的硬件。

提问人：呼叫帮助 时间：2018-01-08 19:28:46
陈版如果是嵌入式软件，则是否可以将 800 万元全部确认为无形资产吗？

回答人：chenyiwei
嵌入式软件全部确认为固定资产更合适。